# 请教陈版一个关于资产入账的问题

提问人：xy007007 时间：2021-08-30 15:33:09
基本情况是，A公司与客户B公司签订了生产汽车零部件的合同，生产该零部件需采购一个模具（金额 50 多万），合同约定，由A公司负责该模具的采购，按 10 万套产品分摊该模具费用（合同中约定0-2万套零部件的单价为 157 元/套，2-10万套为 155 元/套， 10 万套以上为 153 元/套，单套价格为含税含运费含模具分摊费用）。并约定，“若两年内订单达不到 10 万套，B公司一次性补偿A剩余模具费用（剩余模具费用=（ 10 万-已下订单数量）*5元），分摊完成后，模具所有权归B公司所有，乙方负责模具的保养和维修，若发生维修费用，由甲乙双方共同承担”。
请教陈版，针对该模具，A公司是否可以做固定资产或长期待摊费用入账，折旧或摊销年限定为两年，因为从合同条款来看，无论如何，两年后（最长两年，也可能不到两年）设备所有权都是要转给B公司的。那假如两年后订单不到 10 万套，收到B公司给予剩余模具费用，A公司该作什么类型收入入账。
感谢陈版！

回答人：chenyiwei
该模具由A出资购置，日常也放在A这里用于生产，但只能根据B所下的订单为其生产特定产品，即该模具的使用控制权实质上在B手中，因此A不应确认为其自身的固定资产或者长期待摊费用，而是一项合同履约成本，列报为其他非流动资产。生产期间按产量法摊销，计入所生产的产品的成本中。